臺灣臺南地方法院民事裁定
111年度暫家護抗更一字第1號
抗  告  人  丙○○    （住居所詳卷，保密）


相  對  人  丁○○  
上列當事人聲請暫時保護令事件，抗告人對於中華民國111年5月
19日本院111年度司暫家護字第105號裁定提起抗告，本院於中華
民國111年8月3日以111年度暫家護抗字第19號裁定廢棄前開裁定
，並核發暫時保護令，相對人不服，提起再抗告，經最高法院於
中華民國111年10月13日以111年度台簡抗字234號裁定廢棄原裁
定，發回本院更為裁定，本院第二審合議庭裁定如下：
    主  文
抗告駁回。
    理  由
一、抗告人原審聲請意旨略以：兩造為配偶關係，被害人乙○○、
    甲○○係雙方所生之未成年子女，被害人2人於民國111年2月2
    日發現抗告人臉部瘀青，經抗告人告知係遭相對人施暴所致
    ，而聽聞相對人施暴過程，且被害人2人亦曾因成績不佳遭
    相對人為家庭暴力行為，為此聲請核發暫時保護令等語。
二、原裁定略以：被害人2人僅係經由抗告人告知其遭受相對人
    為家庭暴力行為，而非直接遭受相對人為家庭暴力之被害人
    ，故尚難認定相對人有對被害人2人實施家庭暴力行為；另
    抗告人其餘主張相對人對被害人2人所為之舉止，係屬相對
    人基於父母懲戒權之範圍，且抗告人亦未提出相對人有逾越
    體罰行為或近期對被害人2人施行家庭暴力之行為之事證，
    而駁回抗告人之聲請。
三、抗告意旨略以：被害人2人除經抗告人陳述而聽聞相對人對
    抗告人施暴過程，被害人乙○○更親眼看見相對人對抗告人施
    暴行之監視錄影畫面，被害人甲○○則曾看過相對人騷擾抗告
    人，且相對人並有不顧被害人乙○○、甲○○之意願而欲強行帶
    走被害人乙○○、甲○○。另被害人乙○○、甲○○僅因小事而遭相
    對人罰半蹲，若蹲不好還遭相對人持棍子抽打腳部，相對人
    更因成績而打被害人乙○○30幾下，此均已逾越民法第1085條
    所定懲戒權之必要範圍，而構成家庭暴力行為，為此，請求
    廢棄原裁定，准予核發暫時保護令等語。
四、按暫時保護令為緊急、暫時之命令，其所要求證明家庭暴力
    事實之證據，既不以經嚴格證明為必要，是以，法院受理暫
    時保護令之聲請，除須聲請人要能釋明有正當、合理之事由
    足認已發生家庭暴力事件，且須經法院認定被害人有繼續受
    加害人不法侵害之急迫危險存在，始得核發。經查：
（一）抗告人主張兩造為夫妻關係，被害人乙○○、甲○○則為雙方
      所生之未成年子女，有戶籍資料在卷可參，是相對人與被
      害人2人係屬家庭暴力防治法所稱之家庭成員，而有家庭
      暴力防治法之適用，且抗告人依家庭暴力防治法第10條第
      2項之規定向法院聲請暫時保護令，於法亦屬有據，合先
      敘明。
（二）稽之依本件抗告人主張之情，被害人2人僅係經由抗告人
      口述告知及觀看相對人施暴之監視錄影畫面，並未在場親
      身見聞相對人於111年2月2日實施家庭暴力行為之經過，
      本件被害人2人自非家庭暴力防治法第2條第3款所稱目睹
      上開家庭暴力行為之人；又綜觀抗告人其餘主張及被害人
      2人於法院調查時所陳之情，可認抗告人所另主張之被害
      人2人親受或目睹家庭暴力之情節，均屬相對人與被害人2
      人間過往所生之情事，距抗告人向法院聲請核發暫時保護
      令時已有相當時日，顯見本件並未符合核發暫時保護令之
      急迫危險要件；另因被害人2人目前與相對人分居二地，
      其他抗告人主張之事項，均為相對人與被害人2人間因親
      子互動交往所生之一般紛爭，益徵本件並無核發暫時保護
      令之必要。
（三）綜上所述，抗告人依家庭暴力防治法第14條第1項第1款規
      定，聲請核發暫時保護令，為無理由，不應准許。原裁定
      駁回其聲請，於法並無違誤。抗告意旨指摘原裁定不當，
      求予廢棄，為無理由，應予駁回。
五、據上論結，本件抗告為無理由，爰裁定如主文。　
中　　華　　民　　國　　111 　年　　11　　月　　24　　日
                家事庭審判長  法  官   許育菱
　　　　　　　　
　　　　　　　    　　        法  官   許嘉容
　　　　　　　　　　　　　　　
                              法  官   楊佳祥
以上正本係照原本作成。
如不服本裁定，得於收受本裁定正本送達後10日內，以適用法規
顯有錯誤為理由並委任律師為訴訟代理人，向本院提出再抗告狀
。
中　　華　　民　　國　　111 　年　　11　　月　　24　　日
                              書記官   許哲萍